Ивахненко Дмитрий

web-developer

г. Ростов-на-Дону

+7 909 4041341

telegram: jeetiss skype: jeetiss

О себе

люблю программирование и сложные задачки, участвовал в открытой олимпиаде ЮФУ по программированию, которая проходит в таганроге, проходил в финал конкурса Russian Al Cup 2012 и 2013 года.

Навыки

frontend

html / css / vanilla js / typescript / react / redux / esnext / rxjs / webpack / babel

backend

node.js / python / django / redis / mongodb / postgresql / mssql

common

алгоритмы / oon / паттерны / антипаттерны / ui ux / аналитика

Опыт

tradingview / frontend-developer

Июль 2015 - ноябрь 2016

Внедрял Webpack, делал API для интеграции брокеров с существующей кодовой базой, добавил 3 новых брокера, улучшал ui для торговой платформы.

freelance / full-stack developer

2014 - 2015

Участвовал в создании системы сбора номеров телефонов с авито и crm для менеджеров автосалонов с возможностью обзвона потенциальных покупателей

Образование

ЮФУ, Информационные системы и технологии

2010 - 2015

Неоконченное высшее

Доклады

RxJS и асинхронное программирование (слайды / видео)

2 сентября 2016, tradingview meetup

Хобби

катаюсь на лонгборде, хожу по слеку, пью кофе